# 求助，陈老师，可弥补亏损的转回顺序

提问人：三只小 鱼 时间：2023-01-27 17:24:52
陈老师：
第一个问题：公司因以前年度亏损确认了一项可结转以后年度的递延所得税资产，同时该公司还有未确认的可弥补亏损。由于该公司为高新技术企业，依据《关于延长高新技术企业和科技型中小企业亏损结转年限的通知》（财税〔 2018 〕 76 号）文件的相关规定，自 2018 年 1 月 1 日起，当年具备高新技术企业或科技型中小企业资格（以下统称资格）的企业，其具备资格年度之前 5 个年度发生的尚未弥补完的亏损，准予结转以后年度弥补，最长结转年限由 5 年延长至 10 年。本年度该公司实现盈利，使用尚未弥补完的亏损，那么因亏损额已确认递延所得税资产由于暂时性差异消失，也应一并转回。但企业认为应优先使用未确认递延所得税资产的亏损额，而不转回递延所得税资产。个人认为税法中虽未规定可弥补亏损的转回顺序，但企业的操作可能存在控制利润的意图，但未能找到相法会计、税法规定作为依据。请陈老师在百忙之中给予指导！！
第二个问题：可弥补亏损额是税法认定的经纳税调整后的应纳税所得额，不是企业财务报表中反映的亏损额。因此弥补的不是会计上的亏损额，而是年度总收入减除免税，不征税收入和各项扣除后的亏损额。这样理解是否正确？

回答人：chenyiwei
1 、一般可以这样理解。确认递延所得税资产的可抵扣亏损额代表了经过谨慎预计认为很可能实现的亏损额（可理解为基本盘），其余未确认递延所得税资产的可抵扣亏损都有较大的偶然性和不可预见性。因此基于合理性考虑，应认为转回的首先是已确认递延所得税资产的亏损额。
2 、此处的可抵扣亏损为纳税调整后的金额，即税务口径（应纳税所得额口径）。